【裁判字號】    95,訴,875
【裁判日期】    951212
【裁判案由】    搶奪等
【裁判全文】
臺灣新竹地方法院刑事判決               95年度訴字第875號
公  訴  人  臺灣新竹地方法院檢察署檢察官
被      告  丁○○
            甲○○
                      弄5號.
上列被告因搶奪等案件，經檢察官提起公訴（95年度偵字第4934
號），經本院合議庭裁定改行簡式審判程序，判決如下：
    主  文
丁○○共同竊盜，處有期徒刑貳月，扣案鑰匙壹把，沒收。又共
同意圖為自己不法之所有，而搶奪他人之動產，未遂，處有期徒
刑柒月。又共同竊盜，處有期徒刑貳月，扣案鑰匙壹把，沒收。
又共同竊盜，處有期徒刑貳月，扣案鑰匙壹把，沒收。應執行有
期徒刑壹年，扣案鑰匙壹把，沒收。
甲○○共同竊盜，處有期徒刑貳月，扣案鑰匙壹把，沒收。又共
同意圖為自己不法之所有，而搶奪他人之動產，未遂，處有期徒
刑柒月。又共同竊盜，處有期徒刑貳月，扣案鑰匙壹把，沒收。
又共同竊盜，處有期徒刑貳月，扣案鑰匙壹把，沒收。應執行有
期徒刑壹年，扣案鑰匙壹把，沒收。
    事  實
一、丁○○、甲○○共同基於意圖為自己不法所有之犯意聯絡，
    而共同為下列之行為：（一）於民國95年8月28日晚間9時許
    ，在新竹市○○路163號前，趁無人注意之際，由甲○○負
    責把風，丁○○則以自備之機車鑰匙1支，竊取陳國榮所有
    、由戊○○使用而停放於該處之車牌號碼KCP-206號重型機
    車1輛得手。（二）於95年8月28日晚間10時20分許，由丁○○騎乘車牌號碼KCP-206號重型機車，搭載甲○○，行經新
    竹市○○街與東門圓環交岔路口附近，見己○○右肩側背皮
    包，與乙○○一同沿東門圓環外側之人行道由北向南行走，
    正欲穿越府後街時，竟由丁○○騎乘機車逆向自己○○與乙○○後方繞至己○○右邊經過，再由甲○○趁己○○不及防
    備之際，徒手搶奪己○○之皮包，然因己○○及時發覺，而
    緊夾皮包致其等無法得手而未遂。（三）於95年8月29日上
    午10時許，在新竹市○○路城隍廟前，趁無人注意之際，由
    甲○○負責把風，丁○○則以上開鑰匙，竊取莊張秋香所有
    、由丙○○使用而停放於該處之車牌號碼HNC-396號重型機
    車1輛得手。（四）於95年8月29日晚間6時許，在新竹市○○路○段738號前，趁無人注意之際，由甲○○負責把風，丁○○則以上開鑰匙，竊取庚○○所有停放於該處之車牌號碼
    NNA-822號重型機車1輛得手。嗣於95年8月29日晚間8時30分
    許，在丁○○位於新竹市○○路171號3樓O室之居處，為警
    循線查獲，並扣得供竊盜所用之機車鑰匙1支。
二、案經戊○○、己○○、庚○○訴由新竹市警察局第二分局報
    告臺灣新竹地方法院檢察署檢察官偵查起訴。
    理  由
一、本件被告丁○○、甲○○所犯刑法第320條第1項之竊盜罪及
    第325條第3項、第1項之搶奪未遂罪，均係非死刑、無期徒
    刑、最輕本刑為3年以上有期徒刑之罪，被告於本院準備程
    序進行中，就被訴事實為有罪之陳述，經本院合議庭認合於
    刑事訴訟法第273條之1第1項之規定，裁定進行簡式審判程
    序，合先敘明。
二、訊據被告丁○○、被告甲○○對於上揭共同竊盜及共同搶奪
    未遂之事實，於本院審理時均坦承不諱，並互核大致相符。
    並與證人己○○與乙○○於警詢或偵查中證述上揭搶奪未遂
    情節及證人戊○○、丙○○及庚○○於警詢或偵查中證述之
    機車失竊情節大致相符，復有照片28張、贓物認領保管單3
    紙、車輛協尋電腦輸入單、車輛失竊資料各2紙。扣押筆錄
    、扣押物品目錄表各2份在卷足按及扣案之鑰匙1支可稽，被
    告丁○○及被告甲○○上揭自白顯與事實相符，而值採信，
    是本案事證明確，被告犯行堪以認定。
三、論罪科刑：
(一)核被告2人為上揭事實欄一所示（一）、（三）、（四）之
    犯罪事實，係分別犯刑法第320條第1項之竊盜罪。
(二)被告2人為上揭事實欄一所示（二）之犯罪事實，係犯刑法
    第325條第1項、第3項搶奪未遂罪。
(三)以自己共同犯罪之意思，參與實施犯罪構成要件以外之行為
    ，為共同正犯（司法院大法官釋字第109號解釋意旨參照）
    。是被告丁○○與甲○○於上揭事欄一所示（一）至（四）
    之犯罪事實，有犯意之聯絡，而分別由被告丁○○下手實施
    上揭事實欄一所示（一）、（三）、（四）3次竊盜行為，
    而被告甲○○則均在旁把風為竊盜構成要件以外之行為；而
    被告甲○○則下手實施上揭事實欄一所示（二）搶奪行為，
    而被告丁○○則騎車搭載而為搶奪之構成要件以外之行為，
    惟上揭行為均在被告丁○○與甲○○犯意聯絡之內，是依上
    揭法律意旨，就上揭被告丁○○與甲○○4次犯行均應論以
    共同正犯。
(四)被告2人為上揭事實欄一（二）之犯罪事實，已著手於搶奪
    犯行之實行，因適為被害人己○○奮力抵抗，致未得逞，為
    未遂犯，應依刑法第25條第2項之規定，按既遂犯之刑度減
    輕其刑。
(五)而被告2人所犯上揭事實欄一（一）至（四）之犯罪事實，
    為犯意個別，行為不同，且被害人亦不相同，且上揭3次竊
    盜犯行，行竊地點皆不相同，且行竊3輛機車之車牌號碼明
    顯不同，被告2人當可判斷係屬不同之人所有之財物，是均
    應分論併罰之。
(六)審酌被告2人均年輕力壯，不思正途營生，竟冀望不勞而獲
    ，於不到2日之期間內，共同犯下上揭3次竊盜犯行，更進而
    利用竊取來之機車，於未達深夜之晚間10時許，在行人眾多
    且之市區街道上，尋找夜歸女子公然行搶，對無辜之用路人
    造成之財產法益及精神危害甚鉅，目無法紀，嚴重影響社會
    治安，殊值非難，惟搶奪犯行未遂，且竊盜所得之機車3部
    均已發還被害人領回，犯罪所生危害已降低，而被告2人事
    後尚能坦承犯行，犯後態度尚可等一切情狀，各量處如主文
    所示之刑，並均定其應執行之刑，以示懲戒。
(七)扣案之鑰匙1支、為被告丁○○所有、供其為本件共犯竊盜
    犯行所用之物，業據被告2人供承在卷，依刑法第38條第1項
    第2款之規定，併予宣告沒收。
四、據上論斷，應依刑事訴訟法第273條之1第1項、第299條第1
    項前段，刑法第28條、第320條第1項、第325條第3項、第1
    項、第25條第2項、第51條第5款、第38條第1項第2款，刑法
    施行法第1條之1第1項、第2項前段，判決如主文。
本案經檢察官林鳳師到庭執行職務。
中    華    民    國    95    年    12    月    12    日
                  刑事第二庭  法  官  方鴻愷
以上正本證明與原本無異。
如不服本判決，應於判決送達後10日內向本院提出上訴狀 (應附
繕本 )，上訴於臺灣高等法院。
中    華    民    國    95    年    12    月    12    日
                              書記官  吳美雲
附錄本案論罪科刑法條：
中華民國刑法第320條
意圖為自己或第三人不法之所有，而竊取他人之動產者，為竊盜
罪，處5年以下有期徒刑、拘役或5百元以下罰金。
意圖為自己或第三人不法之利益，而竊佔他人之不動產者，依前
項之規定處斷。
前二項之未遂犯罰之。
中華民國刑法第325條
意圖為自己或第三人不法之所有，而搶奪他人之動產者，處6月
以上5年以下有期徒刑。
因而致人於死者，處無期徒刑或7年以上有期徒刑，致重傷者，
處3年以上10年以下有期徒刑。
第1項之未遂犯罰之。


司法院資訊處製作；財團法人民間司法改革基金會備份。
